【裁判字號】    97,審訴,1755
【裁判日期】    970930
【裁判案由】    毒品危害防制條例
【裁判全文】
臺灣桃園地方法院刑事判決            97年度審訴字第1755號
公  訴  人  臺灣桃園地方法院檢察署檢察官
被      告  甲○○
上列被告因違反毒品危害防制條例案件，經檢察官提起公訴（97
年度毒偵字第3057號），嗣於本院準備程序進行中，被告就被訴
事實為有罪之陳述，經本院告知簡式審判程序意旨，並聽取公訴
人、被告之意見後，本院合議庭裁定改由受命法官獨任依簡式審
判程序審理，本院判決如下：
    主  文
甲○○施用第一級毒品，累犯，處有期徒刑壹年壹月。
    事  實
一、甲○○於民國87年間因施用毒品案件，經執行觀察、勒戒後
    ，認有繼續施用毒品之傾向，經本院以裁定送戒治處所施以
    強制戒治1 年，嗣執行屆滿3 個月，因無繼續戒治必要，經
    本院於同年11月27日裁定停止戒治並宣告所餘戒治期間付保
    護管束，惟因於保護管束期間，有再施用毒品之行為，經本
    院於88年6 月11日裁定撤銷停止戒治，令入戒治處所施以強
    制戒治，迄88年12月8 日強制戒治期滿，並經本院於89年12
    月15日以87年度訴字第462 號為免刑判決確定。於前開強制
    戒治執行完畢釋放後5 年內之88年12月10日起至91年11月7
    日下午7 時止，連續施用第一級毒品海洛因多次，經本院以
    94年度訴緝字第39號判決判處有期徒刑1 年確定；另於91年
    間因竊盜案件，經本院以94年度易緝字第37號判決判處有期
    徒刑7 月確定，與上開有期徒刑1 年確定，經本院以95年度
    聲字第72號裁定應執行有期徒刑1 年6 月確定，於95年8 月
    28日執行完畢（於本案構成累犯）；復於96年8 月及12月間
    ，多次施用第一級毒品及第二級毒品，經本院以97年度審訴
    字第75號判處應執行有期徒刑1 年8 月。詎仍不知悔改，復
    基於施用第一級毒品之犯意，於97年5 月1 日上午11許，在
    桃園縣大溪鎮中正公園廁所內，以針筒注射方式施用第一級
    毒品海洛因1 次。嗣於同日下午3 時20分許，在桃園縣大溪
    鎮○○路市場內因另案通緝為警查獲，經其同意為警採驗尿
    液送鑑後，始悉上情。
二、案經桃園縣政府警察局大溪分局報請臺灣桃園地方法院檢察
    署檢察官偵查起訴。
    理  由
一、本件被告所犯係死刑、無期徒刑或最輕本刑為3 年以上有期
    徒刑以外之罪，其於準備程序中就被訴事實為有罪之陳述，
    經本院告知簡式審判程序之旨，並聽取公訴人、被告及辯護
    人之意見後，爰依刑事訴訟法第273條之1第1 項規定合議裁
    定由受命法官獨任進行簡式審判程序。
二、上述犯罪事實，業據被告甲○○於本院審理中坦承不諱，而
    員警查獲被告後所採集之尿液檢體，經送請台灣檢驗科技股
    份有限公司以酵素免疫分析法初步檢驗，再佐以氣相層析質
    譜儀分析法確認檢驗結果確呈鴉片類嗎啡陽性反應，此有桃
    園縣政府警察局被採尿人尿液暨毒品真實姓名與編號對照表
    、台灣檢驗科技股份有限公司濫用藥物檢驗報告各1 紙（偵
    卷第13頁、第15頁）附卷可稽，而以氣相層析質譜儀作藥物
    及其代謝產物之定性及定量分析，幾乎不會有偽陽性反應產
    生，為毒品檢驗學之常規，亦為本院辦理相關違反毒品危害
    防制條例案件所知悉，上開檢驗結果當足以認定為真實，足
    見被告上開自白確與事實相符，應堪信其確有施用第一級毒
    品海洛因之事實。另被告前於87年間因施用毒品案件，經執
    行觀察、勒戒後，認有繼續施用毒品之傾向，經本院以裁定
    送戒治處所施以強制戒治1 年，嗣執行屆滿3 個月，因無繼
    續戒治必要，經本院於同年11月27日裁定停止戒治並宣告所
    餘戒治期間付保護管束，惟因於保護管束期間，有再施用毒
    品之行為，經本院於88年6 月11日裁定撤銷停止戒治，令入
    戒治處所施以強制戒治，迄88年12月8 日強制戒治期滿，並
    經本院於89年12月15日以87年度訴字第462 號為免刑判決確
    定。於前開強制戒治執行完畢釋放後5 年內之88年12月10日
    起至91年11月7 日下午7 時止，連續施用第一級毒品海洛因
    多次，經本院以94年度訴緝字第39號判決判處有期徒刑1 年
    確定；另於91年間因竊盜案件，經本院以94年度易緝字第37
    號判決判處有期徒刑7 月確定，與上開有期徒刑1 年確定，
    經本院以95年度聲字第72號裁定應執行有期徒刑1 年6 月確
    定，於95年8 月28日執行完畢（於本案構成累犯）；復於96
    年8 月及12月間，多次施用第一級毒品及第二級毒品，經本
    院以97年度審訴字第75號判處應執行有期徒刑1 年8 月等情
    ，有刑案資料查註紀錄表及臺灣高等法院前案紀錄表各1 份
    在卷可稽。被告本件施用毒品犯行非屬「初犯」及「5 年後
    再犯」之情形，依上開說明，自應逕予以論罪科刑。綜上，
    本件事證明確，被告犯行堪以認定，應依法論罪科刑。
三、核被告上開所為，係犯毒品危害防制條例第10條第1 項之施
    用第一級毒品罪。其施用前持有第一級毒品之低度行為，為
    其施用第一級毒品之高度行為所吸收，不另論罪。再查，被
    告前有如事實欄所載之犯罪科刑執行情形，有刑案資料查註
    紀錄表及臺灣高等法院被告前案紀錄表各1 份在卷可稽，被
    告於前案執行完畢後5 年內故意再犯本件有期徒刑以上之罪
    ，為累犯，應依刑法第47條第1 項之規定加重其刑。爰審酌
    被告因施用毒品案件，前經觀察、勒戒後，復因施用毒品案
    件，迭經檢察官依法訴追，仍不知悔改、警惕，猶繼續施用
    毒品，本不宜寬貸，惟此乃自戕行為及被告犯後已坦承悔悟
    ，量處如主文所示之刑，以示懲戒。
據上論斷，應依刑事訴訟法第273 條之1 第1 項、第299 條第1
項前段，毒品危害防制條例第10條第1 項，刑法第11條前段、第
47條第1 項，判決如主文。
本案經檢察官蔡如惠到庭執行職務
中    華    民    國    97    年    9     月    30    日
                        刑事庭    法  官  劉為丕
以上正本與原本無異
如不服本判決，應於判決送達後10日內向本院提出上訴狀（應附
繕本），其未敘述上訴理由者，應於上訴期間屆滿後20日內補提
理由書狀於本院，上訴於臺灣高等法院。
                                  書記官  陳淑瓊
中    華    民    國    97    年    10    月    2     日
附錄本案論罪科刑法條：
毒品危害防制條例第10條
施用第一級毒品者，處 6 月以上 5 年以下有期徒刑。
施用第二級毒品者，處 3 年以下有期徒刑。


司法院資訊處製作；財團法人民間司法改革基金會備份。
